nb: Håndverkspoengbrett inkludert tilbehør: Vinkel-/trekantguide; Falseben; Eskemal-innlegg; Bæreveske/oppbevaringspose; Konvoluttverktøy/malinnlegg; Instruksjonshefte; Erstatningsspiss for falseverktøy; Falsepenn; Annet
el: Πίνακας βαθμολόγησης χειροτεχνίας που περιλαμβάνει αξεσουάρ: Οδηγός γωνίας/τριγώνου; Εργαλείο δίπλωσης (bone folder); Ένθετο πρότυπο κουτιού; Θήκη μεταφοράς/αποθήκευσης; Εργαλείο/ένθετο πρότυπο για φάκελο; Βιβλιαράκι οδηγιών; Ανταλλακτική μύτη εργαλείου χάραξης; Στυλό χάραξης; Άλλο
hu: Kézműves bígelőtábla tartozékai: Szög-/háromszögvezető; Hajtogatócsont; Dobozsablon-betét; Hordozótáska / tárolótasak; Borítékkészítő eszköz / sablonbetét; Használati útmutató; Csere bígelőszerszám-hegy; Bígelő toll; Egyéb
zh-CN: 手工压痕板内含配件: 角度/三角导规; 牛骨刀; 盒子模板嵌件; 便携包/收纳袋; 信封工具/模板嵌件; 说明书; 备用压痕工具头; 压痕笔; 其他
en: Craft scoring board included accessories: Angle/triangle guide; Bone folder; Box template insert; Carrying case/storage pouch; Envelope tool/template insert; Instruction booklet; Replacement scoring tool tip; Scoring stylus; Other
fi: Craft-pistetaulun mukana tulevat lisävarusteet: Kulma-/kolmio-ohjain; Taittoluu; Laatikkomallin lisäosa; Kantolaukku/säilytyspussi; Kirjekuorityökalu / mallin lisäosa; Ohjekirjanen; Uurretyökalun vaihtokärki; Uurrepuikko; Muu
bg-BG: Включени аксесоари към дъската за биговане при ръчна изработка.: Ъглов/триъгълен водач; Инструмент за прегъване на хартия; Приставка за шаблон за кутия; Калъф за носене/торбичка за съхранение; Инструмент/приставка за шаблон за пликове; Книжка с инструкции; Резервен накрайник за инструмент за биговане; Писец за биговане; Други
zh-TW: 手作壓線板隨附配件: 角度/三角形指南; 摺紙骨刀; 盒子範本插頁; 攜帶盒/收納袋; 信封工具/範本插頁; 說明手冊; 替換用壓線工具尖頭; 壓線筆; 其他
nl: Knutselrilbord meegeleverde accessoires: Hoek-/driehoekgeleider; Vouwbeen; Inzetstuk sjabloon voor doos; Draagtas/opbergetui; Enveloptool/inzetstuk sjabloon; Instructieboekje; Vervangende tip voor rillijn-tool; Rillijn-stylus; Overige
sv: Ingående tillbehör till hobbyresultavla: Vinkel-/triangelguide; Falsben; Lådmallinsats; Bärväska/förvaringspåse; Kuvertverktyg/mallinsats; Instruktionshäfte; Utbytesspets till falsverktyg; Falsverktyg; Övrigt
pt-BR: Acessórios incluídos na prancheta de marcação para artesanato: Guia de ângulo/triângulo; Dobradeira; Encaixe do modelo de caixa; Estojo de transporte/bolsa de armazenamento; Ferramenta/encaixe do modelo de envelope; Livreto de instruções; Ponta de ferramenta de marcação de substituição; Caneta de marcação; Outros
vi: Phụ kiện đi kèm với bảng kẻ vạch thủ công: Thước đo góc/tam giác; Thước vuốt nếp gấp; Miếng lót mẫu khuôn hộp; Bao/túi đựng bảo quản; Dụng cụ làm phong bì/Miếng lót mẫu khuôn; Sách hướng dẫn; Ngòi dụng cụ tạo nếp gấp dự phòng; Bút tạo nếp gấp; Khác
ru: Аксессуары в комплекте с биговальной доской для рукоделия: Угловая/треугольная направляющая; Фальцевальная косточка; Вкладыш-шаблон для коробок; Чехол для переноски/сумка для хранения; Инструмент/вкладыш-шаблон для конвертов; Буклет с инструкциями; Сменный наконечник инструмента для биговки; Стилус для биговки; Другое
sl-SI: Priloženi dodatki za deske za ustvarjalno rezbarjenje: Kotno/trikotno vodilo; Gladilka za prepogibanje; Vstavek s predlogo za škatle; Kovček za prenašanje/vrečka za shranjevanje; Orodje za kuverte / vstavek s predlogo; Knjižica z navodili; Nadomestna konica orodja za žlebljenje; Pisalo za žlebljenje; Drugo
cs: Přiložené příslušenství rýhovací podložky pro řemeslné použití: Úhlové / trojúhelníkové vodítko; Knihařská kost; Vložka šablony krabičky; Přenosné pouzdro / úložná kapsa; Nástroj na obálky / vložka šablony; Brožura s pokyny; Náhradní špička rýhovacího nástroje; Rýhovací kuličkové pero; Ostatní
de: Im Craft-Falzbrett enthaltenes Zubehör: Winkel-/Dreiecksführung; Falzbein; Schabloneneinsatz für Boxen; Tragetasche/Aufbewahrungsbeutel; Briefumschlagwerkzeug/Schabloneneinsatz; Anleitungsheft; Ersatzspitze für Falzwerkzeug; Falzstift; Andere
es: Accesorios incluidos con el tablero de marcado para manualidades: Guía de ángulo/triángulo; Plegadera de hueso; Inserto de plantilla de caja; Estuche de transporte/bolsa de almacenamiento; Herramienta de sobre/inserto de plantilla; Folleto de instrucciones; Punta de repuesto para la herramienta de marcado; Lápiz marcador; Otro
pl: Akcesoria dołączone do tablicy do bigowania: Prowadnica kątowa / trójkątna; Kość introligatorska; Szablon do pudełek; Etui do przenoszenia / przechowywania; Narzędzie / szablon do kopert; Instrukcja obsługi; Zapasowa końcówka bigująca; Dłutko do bigowania; Inne
it: Accessori inclusi per la tavoletta segnapunti Craft: Guida per angoli/squadra; Pieghetta d'osso; Inserto modello scatola; Custodia per il trasporto/tasca portaoggetti; Strumento per buste/inserto modello; Libretto di istruzioni; Punta per strumento di cordonatura di ricambio; Stilo per cordonatura; Altro
ro-RO: Accesorii incluse cu tabela de scor pentru proiecte de artizanat: Ghidaj de unghi/triunghi; Instrument din os pentru pliere; Inserție șablon pentru cutii; Geantă de transport / husă de depozitare; Instrument pentru plicuri / inserție șablon; Broșură de instrucțiuni; Vârf de rezervă pentru instrumentul de marcare; Stilou de marcare; Altele
ja: Craftスコアリングボード付き: 角度 / 三角ガイド; ボーンフォルダー; ボックステンプレートインサート; キャリングケース / 収納ポーチ; 封筒ツール / テンプレートインサート; 取扱説明書; 交換用スコアリングツールチップ; スコアリングスタイラス; その他
fr: Accessoires inclus avec la plaque de rainurage pour loisirs créatifs: Guide d’angle/triangle; Plioir à os; Insert de modèle de boîte; Étui de transport/pochette de rangement; Outil pour enveloppes/insert de modèle; Livret d’instructions; Pointe d’outil de rainurage de rechange; Stylet de rainurage; Autre
sk-SK: Príslušenstvo ku kreatívnej vyrezávacej šablóne: Uhlové/trojuholníkové vodidlo; Knihárska kosť; Vložka pre šablónu krabičky; Prenosné puzdro/úložné vrecko; Nástroj/šablóna na obálky; Inštruktážna knižka; Náhradný hrot na ryhovací nástroj; Ryhovacie pero; Iné
tr: El işi skor tahtasına dâhil aksesuarlar: Açı/üçgen kılavuzu; Katlama kemiği; Kutu şablonu eki; Taşıma çantası/saklama kesesi; Zarf aleti/şablon eki; Talimat kitapçığı; Yedek katlama aleti ucu; Katlama kalemi; Diğer
pt-PT: Prancheta de pontuação Craft com acessórios incluídos: Guia de ângulo/triângulo; Dobradeira de osso; Inserção de modelo de caixa; Estojo de transporte/bolsa de armazenamento; Ferramenta de envelope/inserção de modelo; Livro de instruções; Ponta de ferramenta de vincar de substituição; Estilete de vincar; Outro
th: กระดานให้คะแนน Craft พร้อมอุปกรณ์เสริม: แถบนำมุม/สามเหลี่ยม; ไม้รีดกระดาษ; อินเสิร์ตเทมเพลตกล่อง; กระเป๋าพกพา/กระเป๋าเก็บ; อุปกรณ์ทำซอง/อินเสิร์ตเทมเพลต; หนังสือคู่มือ; หัวเปลี่ยนอุปกรณ์ทำรอยพับ; สไตลัสสำหรับทำรอยพับ; อื่นๆ
lt-LT: Įtraukti rankdarbių lankstymo lentos aksesuarų daiktai: Kampų / trikampių kreiptuvas; Klostuoklė; Dėžutės šablono įdėklas; Nešiojimo dėklas / laikymo krepšelis; Voko įrankis / šablono įdėklas; Instrukcijų knygelė; Atsarginis bigavimo įrankio antgalis; Bigavimo pieštukas; Kita
da: Håndværkspointtavlens inkluderede tilbehør: Vinkel/trekantstyr; Falseben; Indsats til æskeskabelon; Bæretaske/opbevaringspose; Konvolutværktøj/skabelonindsats; Brugsanvisning; Udskiftningsspids til falseværktøj; Falsepen; Andet
hr-HR: Uključeni dodaci ploče za bodovanje za rukotvorine: Kutna / trokutasta vodilica; Alat za savijanje; Umetak predloška za kutiju; Torbica za nošenje / vrećica za pohranu; Alat za omotnice / umetak za predložak; Knjižica s uputama; Zamjenski vrh alata za urezivanje; Olovka za urezivanje; Ostalo
ko: 수공예 점수판 및 부속품: 각도기/삼각 가이드; 본 폴더; 박스 템플릿 인서트; 휴대용 케이스/보관 파우치; 봉투 도구/템플릿 인서트; 설명서; 교체용 스코어링 툴 팁; 스코어링 스타일러스; 기타